臺灣臺南地方法院新市簡易庭民事判決
111年度新簡字第351號
原      告  林晏傑
訴訟代理人  杜婉寧律師
被      告  梁潔卉

            杜承恩

上列當事人間請求損害賠償事件，本院於民國111年9月20日言詞
辯論終結，判決如下：
    主      文
被告應連帶給付原告新臺幣叄拾伍萬元，及均自民國一百一十一
年五月二十五日起至清償日止，按週年利率百分之五計算之利息
。
原告其餘之訴駁回。
訴訟費用由被告連帶負擔十分之七，餘由原告負擔。
本判決原告勝訴部分得假執行。
原告其餘假執行之聲請駁回。
    事實及理由
一、被告經合法通知，無正當理由均未於最後言詞辯論期日到場
    ，且核無民事訴訟法第436條第2項準用同法第386條所列各
    款情形，爰依原告聲請，由其一造辯論而為判決。
二、原告起訴主張：原告與被告乙○○於民國106年8月4日登記結
    婚，詎被告乙○○自110年2月間因故離家出走，並以各種藉口
    、理由不願返家與原告共同生活，並於110年8月16日與原告
    協議離婚。嗣原告於111年4月間，因被告乙○○對原告另案提
    起否認子女之訴，始知悉被告乙○○於離家出走期間與被告甲
    ○○同居，並於111年1月8日產下1女，顯見被告乙○○在與原告
    婚姻關係存續間，有與被告甲○○發生性交關係，致侵害原告
    基於配偶關係之身分法益，情節重大。為此，爰依民法第18
    4條第1項、第185條第1項、第195條第1項前段及同條第3項
    之規定，提起本件訴訟等語。並聲明：㈠被告應連帶給付原
    告新臺幣（下同）50萬元，及均自起訴狀繕本送達翌日起至
    清償日止，按週年利率5％計算之利息。㈡願供擔保請准宣告
    假執行。
三、被告方面：
　㈠被告乙○○則以：伊有身體自主權，且與被告甲○○為性交關係
    時，雖與原告在法律上有婚姻關係，但實際上已經與原告分
    居，且原告於離婚前，即已帶其他女人進出自家住宅，伊並
    未像原告所述不願返家與原告共同生活，而係原告不讓伊返
    家等語置辯。並聲明：原告之訴駁回。
　㈡被告甲○○經合法通知，無正當理由未於言詞辯論期日到場，
    核無民事訴訟法第386條各款所列情形，爰依原告聲請，由
    其一造辯論而為判決。　　
四、得心證之理由：
  ㈠原告主張之事實，業據其提出戶籍謄本、家事起訴狀、離婚
    協議書等資料為證（見新司簡調字卷第19頁至第25頁），並
    經本院依職權向臺南○○○○○○○○調取原告之結婚登記申請書及
    調取本院111年度親字第18號全案卷宗核閱無訛（見新司簡
    調字卷第57頁至第68頁；新簡卷第47頁至第57頁），且為被
    告乙○○所不爭執（見新簡卷第62頁），另被告甲○○經合法通
    知未於言詞辯論期日到場爭執，亦未提出書狀作任何聲明或
    陳述，本院審酌上開證據，堪認原告前揭主張之事實為真實
    。從而，衡諸被告2人所為，已足破壞原告維持婚姻共同生
    活圓滿、安全及幸福之權利，係故意以背於善良風俗之方法
    ，加損害於原告，侵害其基於配偶關係之身分法益且情節重
    大，應堪認定。又被告乙○○雖主張有身體自主權云云，惟身
    體自主權於有婚姻關係存續下，自應以不影響婚姻關係之架
    構下行使，非謂得執此權利，與配偶以外之人任意為性交行
    為，如此不僅難以調和與配偶權間之衝突，更背於善良風俗
    ，是被告乙○○此部分之主張，難以採為對其有利之認定。至
    被告乙○○雖提出對話紀錄及錄影畫面，用以證明原告於婚姻
    關係存續中，有與其他女子交往過甚之情云云，惟經本院勘
    驗被告乙○○所提出之錄影畫面（見新簡卷第175頁至第177頁
    ）及細繹對話紀錄（見新簡卷第73頁至第157頁、第165頁至
    第171頁）後，均未見原告與其他女子有逾越一般社會通念
    正常男女友人交往之界線，況且，縱原告有如被告乙○○所述
    ，有與其他女子交往過甚而逾越社會通念之交往，亦僅作為
    損害賠償計算時之參酌因素，尚難以此解免被告乙○○侵害原
    告配偶權而需負擔損害賠償之責，附此敘明。
　㈡按因故意或過失，不法侵害他人之權利者，負損害賠償責任
    。故意以背於善良風俗之方法，加損害於他人者亦同；數人
    共同不法侵害他人之權利者，連帶負損害賠償責任。不能知
    其中孰為加害人者，亦同；又不法侵害他人之身體、健康、
    名譽、自由、信用、隱私、貞操，或不法侵害其他人格法益
    而情節重大者，被害人雖非財產上之損害，亦得請求賠償相
    當之金額。前2項規定，於不法侵害他人基於父、母、子、
    女或配偶關係之身分法益而情節重大者，準用之，民法第18
    4條第1項、第185條第1項、第195第1項前段、第3項分別定
    有明文。又按不法侵害他人之人格權，被害人受有非財產上
    損害，請求加害人賠償相當金額之慰撫金時，法院對於慰撫
    金之量定，應斟酌實際加害情形、所造成之影響、被害人痛
    苦之程度、兩造之身分地位、經濟情形及其他各種狀況，以
    核定相當之數額（最高法院47年台上字第1221號、51年台上
    字第223號判例意旨參照）。而身分法益與人格法益同屬非
    財產法益，依同一理由，前揭有關人格法益受侵害而酌定慰
    撫金之標準，自得為本件衡量因身分法益受侵害所生損害賠
    償金額之參考。查被告2人於被告乙○○與原告之婚姻關係存
    續期間為性交行為，顯已逾越結交普通朋友等一般社交之行
    為，已侵害原告基於配偶關係之身分法益且情節重大，致原
    告受有精神上之痛苦，是原告主張被告2人應負侵權行為責
    任，洵屬有據。是本院審酌原告為國中畢業，工作為廚師，
    月薪約5萬元；被告乙○○係中國大陸人士，被告甲○○則為高
    職肄業，業經原告陳明在卷（見新簡卷第178頁），並有結
    婚登記申請書、個人戶籍資料在卷可查（見新司簡調字卷第
    59頁；新簡卷第33頁），復有本院依職權調取兩造之稅務電
    子閘門財產所得調件明細表附卷可稽（見新簡卷第17頁至第
    32頁），並考量兩造之身分、社會地位、學識、經濟狀況、
    被告侵權行為之態樣、期間及原告所受精神打擊及痛苦程度
    ，認原告請求之精神慰撫金以35萬元為適當，逾該金額之請
    求，即非正當，要難准許。
五、綜上所述，原告主張被告共同侵害原告基於配偶關係之身分
    法益，情節重大，要屬有據。從而，原告依民法第184條第1
    項、第185條第1項、第195條第1項前段及同條第3項之規定
    ，請求被告連帶給付35萬元，及均自起訴狀繕本送達翌日即
    111年5月25日（繕本111年5月24日送達，送達證書見新司簡
    調卷第37頁；另被告乙○○亦與被告甲○○一同收受，見新簡卷
    第62頁）起，至清償日止，按週年利率5％計算之利息，為有
    理由，應予准許，逾此範圍之請求，則屬無據，應予駁回。
六、本判決原告勝訴部分係就民事訴訟法第427條第1項所定適用
    簡易程序所為被告敗訴之判決，依同法第389條第1項第3款
    規定，應依職權宣告假執行；原告就該部分陳明願供擔保請
    准宣告假執行，僅係促使本院職權之發動，並無准駁之必要
    。至原告敗訴部分，其假執行之聲請已失所附麗，應併予駁
    回。
七、本件為判決基礎之事證已臻明確，兩造其餘之攻擊防禦方法
    及舉證，經本院審酌後，認為均不足以影響本判決之結果，
    毋庸一一論列，併此敘明。
八、訴訟費用負擔之依據：民事訴訟法第79條、第85條第2項。
    　　　　　　
中　　華　　民　　國　　111 　年　　10　　月　　14　　日
                  臺灣臺南地方法院新市簡易庭
                                  法  官　施志遠
以上正本證明與原本無異。
如不服本判決，應判決送達後20日內，向本院提出上訴狀並表明
上訴理由(須附繕本)。如委任律師提起上訴者，應一併繳納上訴
審裁判費。 
中　　華　　民　　國　　111 　年　　10　　月　　14　　日
                                  書記官  黃心瑋